臺灣高等法院臺南分院刑事裁定　　　　九十一年度抗字第一八一號　Ａ
　　　抗　告　人
　　　即　被　告　甲　○　○
右列抗告人因聲請羈押案件，不服臺灣臺南地方法院中華民國九十一年六月七日裁定
（九十一年度聲羈字第一八八號）提起抗告，本院裁定如左：
      主      文
抗告駁回。
      理      由
一、按被告經法官訊問後，認為犯罪嫌疑重大，而有下列情形之一，非予羈押，顯難
    進行追訴、審判或執行者，得羈押之︰(一)逃亡或有事實足認為有逃亡之虞者。(二)
    有事實足認為有湮滅、偽造、變造證據或勾串共犯或證人之虞者。(三)所犯為死刑
    、無期徒刑或最輕本刑為五年以上有期徒刑之罪者。復按被告經法官訊問後，認
    為犯左列各款之罪，其嫌疑重大，有事實足認為有反覆實施同一犯罪之虞，而有
    羈押之必要者，得羈押之：(四)刑法第三百零四條強制罪、第三百零五條之恐嚇危
    害安全罪。刑事訴訟法第一百零一條、第一百零一條之一第一項第四款分別定有
    明文。
二、抗告人即被告甲○○抗告意旨略以：查本案抗告人被羈押之罪名係犯刑法第三百
    零五條及第三百四十六條，其最重本刑均在五年以下，暫且不論抗告人是否無辜
    ，但抗告人並無刑事訴訟法第七十六條第一、二、三、四款之情事（抗告人有固
    定住居所，此由檢方監聽一年多來即知；抗告人原有固定工作，且護照已由檢方
    扣押；抗告人之另二名所謂共犯，亦被收押於臺南看守所內，且相關證人，亦由
    檢方製作筆錄完畢，更無勾串之虞）。次查，抗告人之長女王妤甄正值進入小學
    一年級之年紀，次子王唯綱正值七個月，亟需父親在旁；又抗告人並未涉及槍砲
    及擄人勒贖之重罪（抗告人遭檢方以八十九年度他字第一一四０號搜索後，並未
    發現有關違反槍砲彈藥刀械管制條例之事證，且所謂的擄人勒贖，亦無被害人或
    犯罪工具，豈能僅以猜測即收押抗告人，且刑法第三百四十六條亦未處罰陰謀犯
    之規定，更與抗告人無關，綜上敬請斟酌抗告人並無逃亡之虞，且願具保隨傳隨
    到等情，撤銷原審羈押抗告人之裁定，准予抗告人交保候傳云云。
三、經查：本件抗告人因擄人勒贖等案件，前經檢察官認抗告人有刑事訴訟法第一百
    零一條第一項第一款、第二款之情形，因有羈押並禁止接見通信之必要，聲請原
    審裁定羈押並禁止接見通信，經原審訊問抗告人，並參酌檢察官羈押聲請書所列
    之抗告人犯罪一覽表及其犯罪組織圖後，認抗告人犯罪嫌疑重大，計畫出國進修
    ，有逃亡之虞，且因其犯罪組織龐大，有與其他共犯勾串、湮滅犯罪證據之虞，
    因而依刑事訴訟法第一百零一條第一項第一、二款及第一百零一條之一第一項第
    四款之規定，裁定抗告人因予羈押，並禁止接見通信，經核尚無不當，是抗告人
    聲請具保停止羈押，自難准許。故本件抗告人之抗告為無理由，應予駁回。爰依
    刑事訴訟法第四百十二條，裁定如主文。
中    華    民    國      九十一      年      七      月        四      日
                                  臺灣高等法院臺南分院刑事第六庭
                                      審判長法官  楊    明    章
                                            法官  高    明    發
                                            法官  戴    勝    利
右正本證明與原本無異。
不得再抗告。
                                      法院書記官  吳    銘    添
中    華    民    國      九十一      年      七      月        九      日
